臺灣高等法院臺中分院刑事判決
111年度上易字第470號
上  訴  人  
即  被  告  巫泓明



上列上訴人即被告因妨害秩序案件，不服臺灣臺中地方法院111
年度訴字第59號中華民國111年3月23日第一審判決(起訴案號：
臺灣臺中地方檢察署110年度偵字第4544號)，提起上訴，本院判
決如下：
    主  文
上訴駁回。
    事實及理由
一、本案經本院審理結果，認為第一審判決關於被告巫泓明部分
    之認事用法及量刑均無不當，應予維持，並引用第一審判決
    書關於被告巫泓明部分所記載之事實、證據及理由(如附件)
    。
二、被告巫泓明上訴意旨略以：原審量刑過重，有違平等原則及
    比例原則，被告巫泓明於本案並非主要謀劃者，亦非與告訴
    人有糾紛之人，僅因一時失慮，基於友情而前往現場助勢，
    並未下手實施傷害行為，犯罪情節相對輕微，且於偵、審中
    均坦承犯行，配合調查，減少司法資源之浪費，犯後態度十
    分良好，且犯後已深切反省，顯有悔意，請求從輕量刑及宣
    告緩刑等語。
三、原審科刑理由係以行為人責任為基礎，審酌本案僅因曾德祥
    與車迅汽車公司之汽車買賣糾紛，而有歧見，其友人梁璇躍
    、楊森達、張宗麟(3人業經原審判處罪刑確定)即以徒手、
    腳踢及持鋁質手電筒攻擊告訴人賀星佑、丙○○、乙○○(下稱
    告訴人3人)，陳協助、陳保棠(2人業經原審判處罪刑確定)
    、被告巫泓明則在旁助勢，造成公眾或他人之危害、恐懼不
    安，被告巫泓明犯後坦承犯行，並與告訴人3人成立和解，
    經告訴人3人撤回告訴(偵卷第111至115頁聲請撤回告訴狀)
    ，犯後態度尚可，兼衡被告巫泓明於原審自陳國中休學之智
    識程度<本院按：卷內個人戶籍資料記載其教育程度為高職
    肄業，見本院卷第49頁>，從事人力仲介，月收入約新臺幣(
    下同)3萬元，有1名未成年子女需扶養，家庭經濟狀況不佳(
    原審卷第136至137、209頁)等一切情狀，量處被告巫泓明有
    期徒刑3月，並諭知以1千元折算1日之易科罰金折算標準。
    經核原審判決對被告巫泓明科刑時審酌之上開情狀，業已考
    量刑法第57條所列各款事項，所處刑度符合公平正義及比例
    原則，並無輕重失衡之情形，被告巫泓明上訴意旨指摘原審
    量刑過重云云，為無理由，其上訴應予駁回。
　　又被告巫泓明曾因傷害、毀損案件，經法院分別判處有期徒
    刑5月、3月，各於民國107年10月1日、108年2月23日確定，
    故本案不符合宣告緩刑要件，併予指明。　　
四、被告巫泓明經合法傳喚，無正當之理由不到庭，本院不待其
    陳述，逕行判決。
五、據上論斷，應依刑事訴訟法第371條、第373條、第368條，
    判決如主文。
本案經檢察官陳宜君提起公訴，檢察官丁○○到庭執行職務。
中　　華　　民　　國　　111 　年　　7 　　月　　27　　日
                  刑事第八庭  審判長法  官  林清鈞
                                    法  官  簡婉倫
                                    法  官  黃小琴
以上正本證明與原本無異。
不得上訴。
                                    書記官  李宜珊

中　　華　　民　　國　　111 　年　　7 　　月　　27　　日